高等法院民事判決
108年度上易字第545號
上  訴  人
即  被  告  蔡培林
訴訟代理人  林志豪律師
複 代理 人  劉北芳律師
被 上訴 人  陳綿  
原      告  陳純純
上列2人共同
訴訟代理人  曾國龍律師 
            許嘉芬律師
上列當事人間請求拆屋還地等事件，上訴人對於中華民國108年3
月29日臺灣士林地方法院107年度訴字第97號判決提起上訴，原
告並對上訴人為訴之追加，本院於110年7月13日言詞辯論終結，
判決如下： 
    主      文
原判決廢棄。
被上訴人在第一審之訴及假執行之聲請均駁回。
上訴人應將坐落新北市○○區○○段○○○地號土地如原判決附圖所示Ａ
部分建物拆除，並將該占用之土地返還予原告與其他全體共有人
。
第一審訴訟費用由被上訴人負擔；第二審訴訟費用關於上訴部分
由被上訴人負擔，追加部分由上訴人負擔。
本判決第三項於原告以新臺幣捌拾捌萬元供擔保後，得假執行。
但上訴人如以新臺幣貳佰陸拾參萬捌仟伍佰貳拾壹元為原告預供
擔保，得免為假執行。
    事實及理由
一、按於第二審為訴之變更或追加，非經他造同意，不得為之，
    但請求之基礎事實同一者，不在此限，民事訴訟法第446條
    第1項、第255條第1項第2款分別定有明文。又按民事訴訟法
    第255條第1項第2款之規定，因可利用原訴訟資料，除有礙
    於對造防禦權之行使外，得適用於當事人之變更或追加。在
    第二審依第446條第1項適用第255條第1項第2款規定變更或
    追加當事人，須於對造之審級利益及防禦權之保障無重大影
    響，始得為之，以兼顧當事人訴訟權益之保障及訴訟經濟之
    要求（最高法院106年度第13次民事庭會議決議參照）。本
    件被上訴人在原審起訴主張上訴人所有如原判決附圖所示Ａ
    部分鐵皮建物（面積111.33平方公尺，下稱Ａ建物）及Ｂ部分
    建物（面積15.27平方公尺，下稱Ｂ建物），無權占有兩造與
    其他共有人共有之坐落新北市○○區○○段000地號土地（重測
    前社后段社后頂小段92-3地號土地，下稱92-3土地），依民
    法第767條第1項、第821條規定，請求上訴人將Ａ、Ｂ建物拆
    除，並將該占用之土地返還予其與其他全體共有人，並依民
    法第179條規定，請求上訴人給付Ａ、Ｂ建物占用土地相當於
    租金之不當得利（見原審卷二第225-243頁）。嗣於本院審
    理時，追加甲○○為原告，主張甲○○為92-3土地之共有人之一
    ，以同一基礎事實，亦依民法第767條第1項、第821條規定
    ，請求上訴人將Ａ建物拆除，並將該占有土地返還予甲○○與
    其他全體共有人（見本院卷一第193-195頁、卷三第263頁）
    ，核其追加請求之基礎原因事實及訴訟標的均屬同一，上訴
    人所為抗辯亦屬相同，訴訟資料具有共通性，對於上訴人之
    審級利益及防禦權之保障並無重大不利益之情事，可避免重
    複進行無益之訴訟程序，符合訴訟經濟之要求，依民事訴訟
    法第446條第1項、第255條第1項第2款規定及上開說明，應
    予准許。
二、被上訴人及原告主張：兩造均為92-3土地之共有人，上訴人
    未得全體共有人之同意，擅自在92-3土地上興建Ａ、Ｂ建物，
    並將Ａ建物以每月租金新臺幣（下同）2萬6000元出租予訴外
    人潘萬宏經營益順機車行，Ｂ建物以租金每月6000元出租予
    訴外人蘇紋琪經營小琪檳榔攤，而獲有不當得利，致伊等其
    他共有人受有損害。被上訴人依民法第767條第1項、第821
    條規定，請求上訴人將Ａ、Ｂ建物拆除，將該占用土地返還予
    伊及其他全體共有人，並依民法第179條規定，請求上訴人
    給付租金不當得利7萬9980元，及自民國106年10月6日起至
    返還土地之日止，按月給付1330元。原告則依民法第767條
    第1項、第821條規定，追加請求上訴人將Ａ建物拆除，將該
    占用土地返還予伊及其他全體共有人。 
三、上訴人之答辯：
　㈠被上訴人係以繼承陳論為原因而登記為92-3土地共有人，惟
    陳論（大房）與其胞弟陳水波（二房）、陳丙丁（三房）已
    於昭和9年（民國23年）10月30日訂立分鬮書鬮拈家產（下
    稱陳家分鬮書），其中重測前社后段社后頂小段92地號土地
    （下稱分割前92土地）與91地號土地（下稱91土地）係分予
    三房陳丙丁，依當時日本民法規定，陳丙丁已單獨取得分割
    前92、91土地應有部分2分之1所有權，此經另案確定判決認
    定在案。陳論既已喪失分割前92土地之所有權，被上訴人自
    不能因繼承取得自該92土地分割新增之92-3土地之應有部分
    ，則其依民法第767條第1項、第821條、第179條規定提起本
    訴，並無理由。
　㈡又蔡金生（伊之祖父）與陳論（被上訴人之父、原告之祖父）與陳水波、陳丙丁（下稱陳論等3人），已於日本時代，就分割前92、91土地劃定各自耕作之範圍，而成立分管契約。蔡金生與陳論等3人又於昭和6年（民國20年）2月23日，就分割前92、91土地各自分管耕作之範圍，另訂立土地交換契約書（下稱系爭契約），陳論等3人將與蔡金生在91土地建築用地西邊兩側相連延伸至大圳岸之土地持分，提供給蔡金生建築房屋，蔡金生則在92土地上踏出相同面積之土地－－即分割新增之92-3土地範圍－－提供給陳論等3人耕作。嗣雙方雖未依系爭契約履行互換土地，亦未辦理登記，惟蔡金生仍循分管之約定，繼續使用92-3土地範圍進行耕作，並於42年施行耕者有其田政策時，在92-3土地註記登記事項「本筆係屬部份出租部份自耕保留尚未辦理交換移轉之土地」。原告繼受取得92-3土地應有部分，自應繼受該分管契約。縱認蔡金生與陳論等3人未約定分管，惟蔡金生與伊、伊叔父蔡朝根、伊母親蔡蕭寶持續在92-3土地上耕作多年，蔡朝根於80年間在92-3土地上搭建Ａ、Ｂ建物，至今已近30年，其他共有人從未表示異議，且伊將Ａ建物出租予潘萬宏一事，為原告所明知且同意，原告並有與潘萬宏簽訂土地租賃契約，可認全體共有人間已有默示分管契約存在。則伊基於分管契約關係，占有使用92-3土地興建Ａ、Ｂ建物，並非無權占有。原告起訴請求伊拆屋還地，違反誠信原則，屬權利濫用，不應准許等語，資為抗辯。　
四、原審判命上訴人應將坐落92-3土地上之Ａ、Ｂ建物拆除，將該
    占用之土地返還予被上訴人及其他全體共有人，並應給付被
    上訴人7萬9980元，及自106年10月6日起至返還土地之日止
    ，按月給付被上訴人1330元。上訴人不服，提起上訴，聲明
    ：㈠原判決廢棄；㈡被上訴人在第一審之訴及假執行之聲請均
    駁回。被上訴人則答辯聲明：上訴駁回。原告則聲明：㈠上
    訴人應將坐落92-3土地上之Ａ建物拆除，將該占用土地返還
    予原告及其他全體共有人；㈡願供擔保，請准宣告假執行。
    上訴人就追加部分為答辯聲明：㈠原告之訴駁回；㈡如受不利
    之判決，願供擔保請准宣告免為假執行。
五、查被上訴人及原告主張兩造均為92-3土地之登記名義共有人
    ，被上訴人以繼承陳論為原因，取得92-3土地應有部分24分
    之1登記名義，原告自訴外人捷和建設股份有限公司（下稱
    捷和公司）買受取得92-3土地應有部分178800分之77493，
    而捷和公司上開應有部分係自蔡蕭寶、蔡炳煌受贈或買受而
    來，蔡炳煌係繼承自蔡黃金連，蔡蕭寶、蔡黃金連有向陳丙
    丁之子陳金墩、陳連棟、陳本源、陳浩壽、陳吉鄉買受應有
    部分；上訴人於74年6月4日自蔡秋波繼承取得、於98年9月
    自蔡蕭寶買受取得、於105年9月自蔡朝根拍賣取得92-3土地
    應有部分合計59600分之15963，而蔡秋波、蔡朝根就92-3土
    地之應有部分亦係繼承自蔡金生等情，有土地登記謄本、地
    籍異動索引、土地登記簿及被上訴人製作之共有人異動情形
    表為證（見原審卷二第60、63、77、85、101、91-92、97、
    79-80頁、本院卷二第67頁），復為上訴人所不爭執，堪信
    此部分事實為真實。
六、被上訴人雖以土地登記謄本為憑，主張其為92-3土地之共有
    人，得依民法第767條第1項、第821條、第179條規定，請求
    上訴人拆除無權占有92-3土地所興建之Ａ、Ｂ建物、返還該占
    用部分土地予其與全體共有人，並給付租金之不當得利云云
    。惟按非所有人者，不得本於所有權，為上開拆屋還地及不
    當得利之請求。查：
　㈠被上訴人曾於原法院100年度重訴字第219號事件中，以證人
    身分具結證稱：陳論3兄弟當時要分配家產，當時農業社會
    沒有登記制度，所以寫分鬮書來確認各房分配財產，以避免
    其中一房將家產全部賣掉後翻稱全部家產是繼承人全體所共
    有，3兄弟簽分鬮書時有共同去指界，確認分配位置及範圍
    等語（見本院卷一第152-153頁），而依該案當事人金龍山
    北峰寺（下稱北峰寺）提出之陳家分鬮書之協議內容，係將
    91土地（應有部分1/2，該土地上有建物）及分割前92土地
    （與第三人共有，未載應有部分）分割由三房陳丙丁分得，
    並非分配予大房陳論（見本院卷一第159頁），且陳論等3人
    及各房子孫自陳家分鬮書簽立時起至81年8月16日為止，陸
    續簽立覺書、合約、備忘錄及同意書，一再表明願將各房暫
    登記在他房名下之土地應有部分，依陳家分鬮書約定互為移
    轉登記，以使名實相符，足徵陳論等3人及各房子孫確有依
    循陳家分鬮書析分財產，並在各房取得之土地範圍內行使權
    利、履行義務之意思等情，亦經本院調取該訴訟事件全卷核
    閱明確，並有本院104年度重上字第15號判決理由可參（見
    本院卷一第107-111頁、卷二第109-119頁，經最高法院108
    年度台上字第302號裁定駁回上訴確定）。
　㈡按臺灣在日據時期，以鬮分方式分析家產，意在消滅共有關
    係，應具協議分割效力。而依當時日本民法第176條規定，
    物權之取得於雙方當事人意思表示一致時，即生物權移轉之
    效力，不以登記為生效要件。故鬮分之當事人於鬮分有效分
    割完畢時，各就其應得部分已成為單獨所有人，縱於光復後
    土地登記簿仍為共有之登記，不符真實情形，僅生相互間得
    否請求對方將自己應得部分移轉與己之問題，要不得更為裁
    判分割之請求（最高法院98年度台上字第2332號判決意旨參
    照）。準此，陳論等3人於日據時期以陳家分鬮書為協議分
    割家產之意思表示一致，依當時日本民法第176條規定，即
    生所有權移轉之效力，陳丙丁已單獨取得分割前92、91土地
    應有部分2分之1所有權，並不因光復後土地登記仍為共有之
    登記，而影響先前已發生之分割物權移轉效力（本院104年
    度重上字第15號判決亦同此見解可參）。陳論既已喪失分割
    前92土地所有權，被上訴人自無從因繼承取得自分割前92土
    地分割新增之92-3土地應有部分，即不因登記而影響日據時
    期已發生之物權移轉效力。從而，被上訴人執土地登記謄本
    ，主張其為92-3土地之共有人云云，難認可取，其依民法第
    767條第1項、第821條、第179條規定，本於所有權請求上訴
    人拆除坐落在92-3土地上之Ａ、Ｂ建物、返還該占有部分土地
    及請求給付相當於租金之不當得利，均非有據。
七、原告主張上訴人無權占有92-3土地興建Ａ建物，依民法第767
    條第1項、第821條規定，請求上訴人拆除Ａ建物並返還該占
    有部分土地予其及其他全體共有人等語，雖為上訴人所否認
    ，並以前詞置辯。惟查：
　㈠原告自捷和公司買受取得92-3土地之應有部分，而捷和公司
    之應有部分係輾轉繼受自陳丙丁，而陳丙丁係依陳家分鬮書
    分割家產之約定，單獨取得分割前92土地應有部分之所有權
    等情，已詳述如前，堪認原告得繼受取得92-3土地應有部分
    之所有權，並得依民法第767條第1項、第821條規定，就共
    有物之全部，為本於所有權之請求。又上訴人雖亦為92-3土
    地共有人，惟按各共有人按其應有部分，對於共有物之全部
    雖有使用收益之權，然未經共有人協議分管之共有物，共有
    人對共有物之特定部分占用收益，仍須徵得他共有人全體之
    同意。其未經他共有人同意而就共有物之全部或一部任意占
    用收益，即屬侵害他共有人之權利，他共有人得本於所有權
    請求除去其妨害或請求向全體共有人返還占用部分（最高法
    院81年度台上字第1818號判決意旨參照）。原告主張上訴人
    未經全體共有人同意，不得占有92-3土地特定部分興建Ａ建
    物等語，為上訴人所否認，並以蔡金生與陳論等3人已有訂
    界分管之約定，蔡金生得就92-3土地占有使用收益，且陳家
    子孫多年來均未表示異議，至少亦有默示分管契約，原告之
    請求違反誠信原則，為權利濫用等語置辯，則自應由上訴人
    就共有人間有分管契約之存在，負舉證證明之責。　　
　㈡查92-3土地於42年總登記時，為蔡家、陳家所共有，應有部
    分各2分之1，有土地登記簿、共有人變動情形表及中央研究
    院台灣史研究所曾文亮副研究員對於系爭契約之專家諮詢意
    見可考（見原審卷二第90-93頁、本院卷二第67頁、卷三第1
    35-136頁）。上訴人抗辯當時蔡家就財產訂有分割協議等情
    ，業據其提出由五房蔡金生保管之蔡登等人（長房）、蔡清
    江等人（次房）、蔡棕（三房）、蔡坑（四房）、蔡金生（
    五房）於昭和5年（民國19年）所簽鬮分合約字（下稱蔡家
    鬮分書）為證（見原審卷一第101-124頁），核與北峰寺事
    件中由該寺提出由次房保管之分鬮書內容相同（見本院卷一
    第165-187頁），堪認蔡金生依蔡家鬮分書之約定，單獨取
    得分割前92土地（面積2甲9分6毛5絲）應有部分。
　㈢上訴人雖抗辯：蔡金生依蔡家鬮分書取得分割前92土地所有
    權後，於隔年與陳論等3人簽訂系爭契約，約定蔡金生與陳
    論等3人以91土地、分割前92土地劃出相同面積互換，嗣分
    割前92土地分割新增92-3土地並登記為共有耕地自耕保留土
    地，由蔡金生與上訴人在其上耕作並興建房屋，歷有年所，
    其他共有人從未表示異議，可見共有人間存訂界耕作之分管
    契約，或至少有默示分管契約存在云云，惟查：
　⒈系爭契約之文義為：陳論等3人以其等就91土地上蔡金生建築
    基地與西側延伸至河岸部分之土地持分，與蔡金生就其在92
    土地溝槽崁頂竹圍仔下田地中相同面積之土地持分互換，使
    蔡金生得在91土地上建築房屋，陳論等3人得在92土地上耕
    作等情，有中央研究院台灣史研究所曾文亮副研究員提出之
    專家諮詢意見可考（見本院卷三第125-137頁），核與42年
    總登記之土地登記簿及地籍圖記載91土地之地目為「建」、
    92土地之地目為「田」等情相符（見原審卷二第107-108頁
    、外放證物1冊之土地登記簿、本院卷三第9、11頁），足認
    兩家訂立系爭契約之真意，係由陳論等3人將其等對於91土
    地之持分，與蔡金生對於92土地相同面積之持分互換，使陳
    論等3人得在分割前92土地上耕作，蔡金生得在91土地上建
    屋。
　⒉又查，系爭契約前言雖稱兩家當時有「訂界耕作尚未分割交
    換」之情形，但並未明訂範圍及界址。嗣蔡家、陳家於36年
    、42年辦理土地總登記時，亦未將上述兩家各自拈鬮分產及
    系爭契約約定兩家互換土地持分之結果辦理登記，91土地及
    92-3土地在登記名義上仍維持兩家共有（見原審卷二第90-9
    3頁、外放證物1冊之土地登記簿），顯見登記情形與上述兩
    家分割家產之分鬮書及系爭契約之約定，並非一致。此後，
    兩家子孫皆各自處分91土地及分割前92土地因分割新增之土
    地之應有部分（見原審卷二第67-88頁之92-3土地異動索引
    、外放證物1冊之91土地異動索引、本院卷二第67頁之持分
    轉讓情形表），且現91地號土地上復已坐落大型集合住宅社
    區「仰大湖」（外放證物1冊之91土地第一類登記謄本及本
    院卷三第190頁之原告陳報狀），是土地客觀上已喪失當初
    約定之原貌。因此，共有人縱曾於日據時期就91土地、分割
    前92土地訂有分管契約，亦因其後土地分割及共有人各自轉
    讓應有部分予第三人，致共有狀態及分管占有情形迭經變更
    ，而無繼續依約履行之可能，堪認共有人已有不再繼續日據
    時期訂界耕作契約之真意。
　⒊上訴人雖抗辯其與其叔父蔡朝根、其母蔡蕭寶，多年來均在9
    2-3土地上耕作，可證明分管契約仍存在云云，並提出其與
    蔡朝根於76年間之訪問筆錄（見原審卷一第145-151）及蔡
    蕭寶之自耕能力證明（見本院卷二第387頁）為證。惟該訪
    問筆錄及自耕能力證明充其量僅能證明上訴人、蔡朝根、蔡
    蕭寶於76年間有在92-3土地上耕作之事實，不能證明全體共
    有人多年後仍有同意其等繼續分管92-3土地之意思。
　⒋又上訴人所提92-3土地登記第二類謄本雖有在蔡朝根所有權
    部註記登記事項：「本筆係屬部份出租部份自耕保留尚未辦
    理交換移轉之土地」（見原審卷一第137頁），惟蔡朝根於1
    07年6月29日死亡（見原審卷二第29頁之戶籍謄本），本院
    向新北市汐止地政事務所調取之第一類登記謄本已無此登記
    事項（見原審卷二第59-66頁），且此登記事項僅關於土地
    之使用狀況，並不足以證明「自耕保留尚未辦理交換移轉」
    之權利人即為蔡金生，自難據此認定全體共有人有同意蔡金
    生分管92-3土地之約定。參以蔡朝根於85年間，曾申請以其
    配偶蔡黃金連名下土地持分抵繳遺產稅，並申請塗銷重測前
    社后段社后頂小段92-19、92-21、92-22、92-24、92-25、9
    3-1土地註記事項「本案係屬部分出租部分自耕保留尚未辦
    理交換移轉之土地」，經改制前臺北縣汐止地政事務所以92
    -3土地及上開數筆土地歷年來迭經移轉處分之情形，認定原
    共有耕地自耕保留部分之關係已有改變而名存實亡，故建請
    塗銷上開註記字樣，就登記簿之登記權利人，予以事實之認
    定，以維第三者信賴登記有絕對效力之保障（見原審卷一第
    129-135頁之函文），益徵蔡朝根明知共有人已不再有訂界
    耕作之分管意思，否則何須請求塗銷蔡黃金連名下土地之註
    記事項。
　⒌再查，上訴人於105年間將其就分割後92土地（即重測後金龍
    段371地號土地）應有部分贈與其未成年女兒蔡力瀠後，以
    法定代理人身分代理蔡力瀠提起分割共有物之訴，經法院裁
    判分割確定（見原審卷二第19-25頁之判決書），故縱蔡、
    陳兩家共有人曾就分割前92土地有訂界耕作之約定，亦已因
    土地經裁判分割而終止（最高法院107年度台上字第879號判
    決意旨參照）。從而，上訴人以蔡金生與陳論等3人於日據
    時期有訂界耕作之分管約定，抗辯其至今仍有權就92-3土地
    特定部分占有使用收益云云，自難信取。　　
　⒍上訴人又抗辯伊與蔡朝根、蔡蕭寶長年就92-3土地占有收益
    ，蔡朝根於80年間在92-3土地上搭建Ａ、Ｂ建物，其他共有人
    從未表示異議，亦有默示分管契約存在云云。惟上訴人所提
    訪問筆錄及自耕能力證明充其量僅能認定其等於76年間有在
    92-3土地上耕作之情，不能證明其等自76年以後有長久且持
    續在92-3土地上耕作之事實，已如前述。又查Ａ建物為鐵皮
    屋，Ｂ建物為鐵皮貨櫃屋，業經原審履勘現場明確（見原審
    卷一第155頁），亦明載於上訴人、蔡朝根與潘萬宏簽訂之
    租賃契約書（見原審卷一第21、27、33、39頁），實難相信
    該等建物之使用時間已近30年。而上訴人所提82年航空照片
    僅能辨識92-3土地上有物體存在（見原審卷一第20頁），惟
    不能確認即為Ａ、Ｂ建物，亦不能證明上開物體係蔡朝根所搭
    建，則上訴人抗辯Ａ、Ｂ建物於80年間即存在，已難憑取。從
    而，其抗辯其他共有人長年來對於Ａ、Ｂ建物之存在未表示異
    議，而有默示同意上訴人使用92-3土地之意思，亦不可取。
　⒎至上訴人所提Ａ建物之房屋租賃契約，則係其自95年以後與訴
    外人潘萬宏所簽訂者（見原審卷一第21-42頁），又其提出
    潘萬宏自99年起另與捷和公司、原告先後簽訂之土地租賃契
    約，其租賃標的雖為捷和公司、原告就92-3土地之應有部分
    （見原審卷一第47-69頁），惟該土地租賃契約並未提及Ａ建
    物，自不能證明捷和公司與原告同意上訴人以Ａ建物占用土
    地並出租房屋收取租金之意思。況倘92-3土地其他共有人有
    同意由上訴人分管該土地並出租Ａ建物牟利之情事，潘萬宏
    焉有另與其他共有人簽訂土地租賃契約之理，足見捷和公司
    與原告始終認為92-3土地應由共有人按各自應有部分共同使
    用收益，並無同意上訴人就特定部分單獨占有收益之默示分
    管意思。
　⒏此外，上訴人不能證明其在92-3土地上建築Ａ建物並出租收取
    租金之行為，有取得其他共有人全體之同意，則依上開㈠之
    說明，原告主張上訴人侵害其他共有人之權利，其得依民法
    第767條第1項、第821條規定，請求上訴人拆除Ａ建物，並將
    該占用部分土地返還予其及其他全體共有人等語，應屬有據
    。又原告本於所有權行使上開權利，亦無違反誠實信用或違
    背公共利益，以損害上訴人為目的之情形。上訴人抗辯原告
    違反民法第148條規定云云，並非可採。　　
八、綜上所述，被上訴人依民法第767條第1項、第821條規定，
    請求上訴人拆除Ａ、Ｂ建物，將該占用部分土地返還予其及全
    體共有人，並依民法第179條規定，請求上訴人給付被上訴
    人7萬9980元，及自起訴狀繕本送達翌日即106年10月6日（
    見原審湖調卷第39頁之送達證書）起至返還土地之日止，按
    月給付被上訴人1330元，為無理由，不應准許。從而原審為
    上訴人敗訴之判決，自有未洽。上訴論旨指摘原判決不當，
    求予廢棄改判，為有理由。又原告依民法第767條第1項、第
    821條規定，追加請求上訴人拆除Ａ建物，並將該占用部分土
    地返還予原告及其他全體共有人，為有理由，應予准許。就
    原告勝訴部分，兩造分別陳明願供擔保請宣告准、免假執行
    ，爰分別酌定相當之金額准許之。　　
九、本件事證已臻明確，兩造其餘之攻擊或防禦方法及所用之證
    據，經本院斟酌後，認為均不足以影響本判決之結果，爰不
    逐一論列，附此敘明。
十、據上論結，本件上訴為有理由，追加之訴為有理由，依民事
    訴訟法第450條、第78條、第463條、第390條第2項、第392
    條第2項，判決如主文。
中　　華　　民　　國　　110 　年　　8 　　月　　 3　　日
                  民事第二十五庭
                      審判長法  官  謝碧莉
                            法  官  陳月雯
                            法  官  林晏如
正本係照原本作成。
如不服本判決，應於收受送達後20日內向本院提出上訴書狀，其
未表明上訴理由者，應於提出上訴後20日內向本院補提理由書狀
（均須按他造當事人之人數附繕本）上訴時應提出委任律師或具
有律師資格之人之委任狀；委任有律師資格者，另應附具律師資
格證書及釋明委任人與受任人有民事訴訟法第466 條之1第1項但
書或第2項所定關係之釋明文書影本。如委任律師提起上訴者，
應一併繳納上訴審裁判費。
中　　華　　民　　國　　110 　年　　8 　　月　　3 　　日

  　　　　　　　　　　　　　書記官  簡維萍